臺灣高等法院民事判決　　　　　　　　 92年度重上字第639號
上　訴　人　新亞歆有限公司
法定代理人　蔡承澤
訴訟代理人　鍾明達律師
被上訴人　　林俊豪即德仁醫院
訴訟代理人　林姿瑛律師
當事人間請求清償債務事件，上訴人對於中華民國92年11月6日
臺灣臺北地方法院92年度重訴字第938號第一審判決提起上訴，
並為聲明之減縮，本院於94年7月5日言詞辯論終結，判決如下：
    主  文
上訴駁回。
第二審訴訟費用由上訴人負擔。
    事實及理由
一、本件上訴人主張：兩造於民國90年6月13日簽訂呼吸照護病
    房醫務合約書（下稱系爭合約），由伊在被上訴人醫院內設
    立呼吸照護病房，依系爭合約第5條第3項約定，以健保核付
    金額為計算標準，依系爭合約第1項及第2項分配方式扣除伊
    應負擔之成本、費用後，被上訴人應於7天銀行工作日內將
    伊應得部分支付給伊。又伊自90年7月份起即遵守系爭合約
    約定事項，提供各種呼吸照護等相關服務，並已負擔相關成
    本支出，並配合健保申請等業務，惟被上訴人拖欠自90年7
    月起至91年4月止應分配予伊之費用新台幣（下同）552萬
    5,751元，及自90年7月起至同年11月止，中央健保局核付之
    金額27萬6,463元，及自90年12月起至91年4月止，核付尾款
    96萬6,358元，合計676萬8,572元等情，爰依系爭合約之約
    定，求為命被上訴人給付676萬8,572元及自起訴狀繕本送達
    之翌日起，至清償日止，按年息百分之5計算利息之判決（
    原審為上訴人敗訴之判決，上訴人聲明不服，提起上訴，並
    減縮訴之聲明-見本院卷(二)第84、85頁之書狀）。並上訴聲
    明：(一)原判決關於駁回下開第2項之訴部分廢棄。(二)上開廢
    棄部分，被上訴人應給付上訴人308萬2,601元，及自起訴狀
    繕本送達之翌日起至清償日止，按年息百分之5計算之利息
    。(三)願供擔保，請准宣告假執行（見本院卷(二)第105頁之筆
    錄）。
二、被上訴人則以：伊前於87年10月8日與維醫有限公司（下稱
    維醫公司）簽訂呼吸治療中心合作合約書，有效期間5年，
    由伊提供德仁醫院5樓乙層及基本醫療設備，供維醫公司收
    治呼吸器相關病患，期間因維醫公司多次不誠實行為，經伊
    要求改善，該公司聘用之住院醫師林逸崧趁機對伊陳稱維醫
    公司已失繼續合作意願，請求與其合作，伊亦表示接受，嗣
    於90年6月間，由林喬平代林逸崧醫師送來呼吸照護病房醫
    務合約書稿2份，第1頁立約當事人及最後頁甲方簽名處均為
    空白，但條文中列有與林逸崧醫師議定之事項，伊乃不疑有
    他而先行簽名蓋章，惟保留騎縫不予蓋印，故本件伊並無與
    上訴人簽訂系爭合約之意思，兩造間並無契約關係存在；且
    伊係受詐欺而簽立系爭合約，亦依民法第88條規定，於92
    年1月6日以存證信函通知上訴人撤銷簽立系爭合約之意思表
    示，是上訴人本於系爭合約請求伊給付應付款項，並無理由
    。又縱認兩造間有系爭合約關係存在，上訴人據以計算請求
    金額之資料，伊亦否認為真正，伊從未指派陳怡伶與上訴人
    會帳，則本件上訴人請求伊依系爭合約第5條給付應付款項
    ，亦非有據。再者，因上訴人之失誤引發德仁醫院5樓呼吸
    病患院內感染肺結核，上訴人未依法將病患轉送至衛生署指
    定之醫院隔離治療，卻連夜取走全部病歷表並移走全部病患
    ，任令病房閒置，致伊損失依約可期待上訴人應付之病床費
    1,228萬9,935元及診療費349萬9,335元，且因上訴人取走病
    歷表，致伊無從向健保局請領91年5月之健保給付183萬
    4,700元，應由上訴人負責賠償，伊以上開債權對上訴人主
    張抵銷。至本件上訴人請求金額中61萬7,902元及89萬9,773
    元部分並未提出發票，伊亦得行使同時履行抗辯權而拒絕給
    付此部分金額等語，資為抗辯。並答辯聲明：(一)上訴駁回。
    (二)如受不利判決，願預供擔保請准宣告免為假執行。
三、兩造不爭執事項：
    兩造均於系爭合約上簽名及蓋章，被上訴人於系爭合約上簽
    名及蓋章時，除首、末頁外，已看過整份系爭合約之內容。
    又被上訴人於87年10月8日與維醫限公司簽訂呼吸治療中心
    合作合約書，另系爭合約第4頁乙方負責人欄之「林俊豪」
    簽名確為被上訴人本人親簽，上訴人自91年5月7日起即未再
    履行系爭合約等事實，為兩造所不爭執（見本院卷(一)第135
    頁之筆錄、第114、146頁之書狀及本院卷(二)第64頁之筆錄）
    ，且有呼吸治療中心合作合約書及系爭合約可證（見本院卷
    (一)第140頁至第142頁、原審卷第11頁至第15頁），堪信為真
    實。
四、本件經依民事訴訟法第463條準用同法第270條之1第1項第3
    款規定，整理並協議簡化爭點後，兩造同意就本院93年4月
    26日準備程序中，兩造協議簡化後之爭點為辯論範圍（見本
    院卷(一)第135、136頁之筆錄），茲分述如下：
    (一)關於兩造間是否訂有系爭合約？
      上訴人主張兩造於90年6月13日簽訂系爭合約，且兩造對
      系爭合約上簽名及蓋章之真正均不爭執，被上訴人亦自認
      簽名時整份合約均看過，則兩造間確有訂立系爭合約等語
      。被上訴人抗辯其本意係與訴外人林逸崧醫師簽訂系爭合
      約，而非與上訴人簽訂系爭合約，兩造間並未訂立系爭合
      約云云。經查：
      1.按私文書經本人簽名者，推定為真正，民事訴訟法第
        358條第1項定有明文。被上訴人既不爭執系爭合約（見
        原審卷第11頁至第15頁之合約）係其所親簽（見本院卷
        (一)第147頁不爭執點附表），足證該私文書為真正，且
        被上訴人亦不爭執簽名時，除首、末頁外，整份合約均
        看過（見本院卷(一)第135頁之筆錄、第114頁之書狀），
        足認被上訴人已知悉系爭合約之內容始為簽名。是其抗
        辯簽名時他方當事人欄為空白，即應就該變態之事實負
        舉證之責。
      2.被上訴人雖抗辯伊簽名於系爭合約時，甲方簽名處為空
        白，伊誤認系爭合約之相對人為林逸崧醫師云云。惟查
        證人即德仁醫院放射師廖文日於原審證稱：「伊於90年
        5月間某日夜間曾聽聞呼吸治療科醫師林逸崧與德仁醫
        院院長林俊豪討論林逸崧要接手維醫公司呼吸病房的事
        ，伊有聽到他們要簽約，詳情伊不清楚，簽約時伊未在
        場」等語（見原審卷第137、138頁之筆錄），僅足證明
        於90年5月間林逸崧醫師曾與被上訴人討論由其接手維
        醫公司呼吸病房乙事，惟系爭合約係於90年6月13日所
        簽立，距證人廖文日所證聽聞林逸崧醫師與被上訴人討
        論承受呼吸照護病房之時間已有1個月之久，且簽訂系
        爭合約時，證人廖文日復未在場，尚難遽為有利於被上
        訴人之認定。
      3.被上訴人雖另抗辯伊簽訂系爭合約時，伊之真意非以上
        訴人為契約相對人云云。惟查證人林逸崧醫師於本院到
        場證稱：「．．．約89年或90年間，我原來就在德仁醫
        院工作，原先德仁醫院係與維醫公司合作，後來維醫公
        司表示不是很有意願繼續合作，為顧及整個病房員工的
        工作，我曾經有想過由我個人出面談合作的事宜，我去
        與林俊豪院長談，林俊豪院長表示『不適宜』，後來我
        經過思索我的專長是技術，帳目方面我也不適宜，所以
        就沒有再談了，並沒有談到合作的內容」、「（我）沒
        有（同意與德仁醫院合作呼吸照護病房合作契約），只
        是有談過要不要合作而已，並沒有簽立契約」、「我印
        象中完全沒有（由我來簽約，德仁醫院可以不收保證金
        ）這回事，我印象中德仁醫院是希望跟公司簽約，不是
        要跟我個人簽約，也沒有談保證金這件事」、「尚未簽
        約前，我沒有受僱於上訴人公司，是於簽約後我算是實
        質上受僱於上訴人公司，但我一直在德仁醫院上班，我
        的薪水是德仁醫院撥給我，再從向上訴人公司應收報酬
        中扣除，比照與維醫公司的模式，換過合約後，事實上
        我的薪水是上訴人公司支付給我的」、「（我於德仁醫
        院工作），剛開始維醫公司與德仁醫院合作期間，是維
        醫公司邀請我來的，後來換約後，上訴人公司有表達要
        我繼續任職」、「（上訴人簽約後），人員、設備都繼
        續延續，至於是否有交接我不記得了」、「簽約時，我
        有在場，因為我想瞭解簽約對工作人員的權益及契約的
        內容」、「簽約時，上訴人公司是林喬平先生代表，被
        上訴人是林俊豪院長簽約的」、「我記得合約帶來時，
        已有蓋上訴人公司的章及負責人的章，至於有沒有人當
        場簽名，這是德仁醫院他們雙方在進行，我不可能一直
        注意這一點」等語（見本院卷(一)第206頁至第209頁之筆
        錄），自難認被上訴人於簽約時係以林逸崧醫師為簽約
        對象，且被上訴人復不能舉證以實其說。是上訴人主張
        兩造間訂有系爭合約，自屬可信。
    (二)關於系爭合約有無附停止條件?
      上訴人主張系爭合約第8條明定合約自90年7月1日起至95
      年6月30日止，為期五年，並無停止條件之約定等語。被
      上訴人抗辯縱系爭合約已成立，惟依該合約第2條第2項約
      定「5樓部分應於乙方（即被上訴人）與維醫公司合約解
      除後，由甲方（即上訴人）概括承受。依現有況狀交接」
      ，可知該合約附有停止條件，需條件成就後，始生效力。
      而維醫公司與伊尚未辦理終止契約及相關之帳務結算、5
      樓呼吸病房交接、派駐人員解聘等手續，是系爭合約之生
      效條件尚未成就云云。經查：
      1.按當事人雙方互相表示意思一致者，無論其為明示或默
        示，契約即為成立。附停止條件之法律行為，於條件成
        就時，發生效力，民法第153條第1項、第99條第1項分
        別定有明文。次按私法契約之當事人，除該契約有無效
        之原因，或因停止條件尚未成就、或因要物性未具備等
        因素而不生效外，於通常情形，契約一經成立即告生效
        （最高法院89年度台上字第513號判決意旨參照）。
      2.查系爭合約第8條係關於合約期限及終止處理之約定，
        第1項明定：「本合約有效期限為中華民國90年7月1日
        至中華民國95年6月30日止」（見原審卷第13頁之系爭
        合約），足證系爭合約之生效日期為90年7月1日。至系
        爭合約第2條第2項雖有如被上訴人所云「5樓部份應於
        乙方（即被上訴人）與維醫公司合約解除後，由甲方概
        括承受。依現有況狀交接」之約定，惟以該約定之文義
        觀之，該條款應係約定5樓部分維醫公司所遺留於被上
        訴人醫院之各種呼吸器相關治療產品處理方式，而其處
        理方式係由甲方（即上訴人）概括承受，並無約定停止
        條件之意。況系爭合約第2條已標明「呼吸照護病房場
        地」之約定（見原審卷第11頁之系爭合約第2條之約定
        ），益證系爭合約第2條第2項係約定系爭合約之實施場
        所，而非約定契約之生效條件。而系爭合約第2條第1項
        始約定：「乙方（即被上訴人）提供德仁醫院之『5、6
        樓病房』，至少40床之健保床作為合作病房之場地」（
        見原審卷第11頁之系爭合約第2條之約定），至5樓部分
        ，原屬被上訴人與維醫公司合作呼吸治療中心之場地，
        亦留有維醫公司之器材，故約定系爭器材自被上訴人與
        維醫公司合約解除後，由甲方（即上訴人）概括承受，
        並依現有狀況交接。是系爭合約第8條第1項約定合約之
        生效日為90年7月1日，且無停止條件之約定，足證系爭
        合約於雙方意思表示合致時（即90年6月13日）成立，
        並自90年7月1日生效。是被上訴人抗辯系爭合約之停止
        條件尚未成就，系爭合約尚未生效云云，自不足取。
    (三)關於被上訴人得否撤銷系爭合約?
      上訴人主張被上訴人之意思表示並無錯誤，故無撤銷權，
      其撤銷之意思表示無效等語。被上訴人抗辯系爭合約係由
      林逸崧醫師以契約當事人之身分出面與伊洽談，再送來甲
      方處留白之契約，使伊陷於錯誤先行簽名，伊已於92年1
      月6日以存證信函通知上訴人撤銷系爭契約，上訴人對伊
      自無契約上之請求權云云。經查：
      1.按意思表示之內容有錯誤，或表意人若知其事情即不為
        意思表示者，表意人得將其意思表示撤銷之，但以其錯
        誤或不知情事，非由表意人自己之過失者為限。次按當
        事人之資格，若交易上認為重要者，其錯誤，視為意思
        表示內容之錯誤，民法第88條第1項及同條第2項分別定
        有明文。是當事人之資格錯誤若於交易上認為重要者，
        自得依民法第88條第1項之規定撤銷其意思表示，惟錯
        誤係因表意人自己之過失造成，則縱當事人之資格錯誤
        ，亦不得撤銷其意思表示。
      2.被上訴人雖抗辯伊於簽立系爭合約時，所認知之契約相
        對人為林逸崧醫師，合約內容亦為林醫師與伊洽談擬定
        ，林醫師亦未曾提過契約相對人為上訴人，且醫療合作
        契約，特別重視合作者之特質，諸如合作者之學、經歷
        、背景、信用、能力等，林醫師使伊陷於錯誤並簽名於
        無對造具名之契約上，在主體變更之情況下，伊自得以
        當事人之資格錯誤為由，撤銷系爭契約云云。惟查依系
        爭合約第1條甲方之責任觀之，甲方（即上訴人，亦或
        被上訴人所稱之林逸崧醫師）須負責選擇適當之呼吸器
        及相關治療產品供患者使用，且須負責選任及管理病房
        內呼吸治療師、護理人員，並負責派任管理照護人員之
        主管，並負責病患之轉介安排以及與轉介醫院之聯繫等
        事宜，其責任可謂重大，且系爭病房設置於德仁醫院，
        若對系爭病房之病患照顧不周，自足以影響德仁醫院之
        信譽，是被上訴人稱系爭合約重別重視契約相對人之資
        格，自屬有據。惟系爭合約之相對人關於醫療合作契約
        既屬重要事項，而簽約之過程又如被上訴人所稱係由與
        契約無涉之訴外人林喬平送來甲方處留白之契約，被上
        訴人未先行確認系爭合約之相對人為何，即冒然於系爭
        合約上簽名，尚難謂無過失。被上訴人為締約之意思表
        示時，過失未查明屬醫療合作契約重要事項之相對人為
        何，依民法第88條第1項但書之規定，自不得撤銷其錯
        誤之意思表示。被上訴人雖於92年1月6日以存證信函通
        知上訴人撤銷系爭契約（見原審卷第143、144頁之存證
        信函），惟系爭錯誤係被上訴人過失所造成，自不生撤
        銷意思表示之效力。是被上訴人抗辯伊得撤銷系爭合約
        云云，殊不足取。
    (四)關於上訴人請求被上訴人給付308萬2,601元（見本院卷
      (二)第84頁之書狀），是否有理由？
      上訴人主張伊自90年7月份起即遵守契約約定事項，提供
      各種呼吸照護等相關服務，並已負擔相關成本支出，並配
      合健保申請等業務，惟被上訴人拖欠自90年7月起至91年4
      月止應分配予伊之款項308萬2,601元等語（見本院卷(二)第
      91頁之對照表）。被上訴人抗辯上訴人未曾於上開期間在
      德仁醫院履行系爭契約，伊自不須支付上訴人任何款項云
      云。經查：
      1.上訴人主張被上訴人拒不給付伊應領之款項，詳如拆帳
        對照表所示之金額308萬2,601元（見本院卷(二)第91頁之
        對照表）。查：
        系爭合約已成立並生效，如前所述，是契約雙方當事
          人，自應依契約之約定，依債之本旨履行給付。又按
          請求履行債務之訴，除被告自認原告所主張債權發生
          原因之事實外，應先由原告就其主張此項事實，負舉
          證之責任，必須證明其為真實後，被告於其抗辯事實
          ，始應負證明之責任，此為舉證責任分擔之原則（最
          高法院43年台上字第377號判例意旨參照）。
        被上訴人抗辯上訴人所云之營運費用明細表（見原審
          卷第61頁至第70頁之明細表），有伊公司之會計陳怡
          伶之簽名，該對帳工作對伊醫院自發生效力，惟陳怡
          伶並非伊醫院之會計，伊亦未指派陳怡伶予上訴人對
          帳，陳怡伶無從代理伊就系爭帳目予上訴人完成對帳
          等語。查依勞工保險局所檢送之90年12月份德仁醫院
          被保險人名冊中，並無「陳怡伶」之投保資料（見本
          院卷(一)第145頁之投保資料）；且上訴人復不能提出
          確切證據證明之，是被上訴人所為之上開抗辯，自屬
          可信。則上訴人所提出之上開營運費用明細表，自難
          作為計算之依據。
        被上訴人另抗辯伊就呼吸治療病患向中央健保局申請
          之醫療費用金額，尚應扣除該局核減之金額後，始為
          該局實際核撥之金額等語，並提出中央健康保險局北
          區分局之函文為證（見本院卷(一)第169、170頁）。查
          上訴人對此亦未爭執（見本院卷(一)第136頁之筆錄）
          ，則上訴人計算呼吸治療病患向中央健保局申請之醫
          療費用金額，應扣除該局核減之金額。又上訴人所提
          出之「健保局核算金額對照表」（見本院卷(一)第234
          頁至第241頁之對照表），仍誤將被上訴人向中央健
          保局所提出之「申報金額」做為健保局核算之金額，
          而忽略被上訴人所提出之呼吸治療病房申報件數及金
          額明細等資料（見本院卷(一)第152頁至第165頁之資料
          ）。再依上訴人所提出之「拆帳後上訴人應得款項對
          照表」（見本院卷(一)第187頁之對照表），除有上述
          誤引「申請金額」之問題外，其就被上訴人所提出「
          呼吸治療病房申報件數及金額表」所列「醫師應得」
          之申報金額（見本院卷(一)第152頁至第165頁之資料）
          ，主張應歸上訴人所有，惟未舉證以實其說；另列舉
          「血液、氣切管、小兒管灌」等項目，主張為被上訴
          人所漏計云云。惟查系爭呼吸照護病房醫務合約書，
          並未約定上開項目之金額均歸上訴人所有，是上訴人
          空言主張該等項目金額為其所有，實屬無據。
        上訴人雖提出美商亞培股份有限公司台灣分公司及怡
          登國際有限公司所出具之統一發票、發貨通知單、銷
          貨單等資料（見本院卷(二)第37頁至第55頁之各資料）
          ，以證明其所提出之對照表（見本院卷(一)第187頁之
          對照表）中之血液、氣切管及小兒管灌等項目，屬於
          其所支出之成本、服務及專業技術所得，記入呼吸照
          護病房應得款項云云。惟查於上訴人所提出之上開統
          一發票、發貨通知單、銷貨單等資料（見本院卷(二)第
          37頁至第55頁之各資料）中，並無「血液」項目支出
          之憑證，是上訴人主張該項目為其所支出云云，殊不
          足取。上訴人雖另提出美商亞培股份有限公司台灣分
          公司及怡登國際有限公司所出具之管灌安素、健兒小
          安素、全矽氣切管切開管套、海棉氣切固定帶等之統
          一發票、發貨通知單與銷貨單等，並主張其所提出之
          上開對照表（見本院卷(一)第187頁之對照表）中氣切
          管及小兒管灌等項目為其所支出云云。惟查上訴人所
          提出之支出憑證，僅有90年12月6日後之幾筆，且其
          每月各項總和亦與上開對照表中氣切管及小兒管灌等
          項目之金額顯不相當，亦不足以證明上開對照表中有
          關氣切管及小兒管灌等項目屬於上訴人所支出。且從
          上訴人所提出之前開統一發票、發貨通知單、銷貨單
          等資料（見本院卷(二)第37頁至第55頁之各資料），無
          法看出上訴人所採購之物品係用於呼吸照護病房之何
          人身上，其中尚有註明病患家屬所訂。被上訴人抗辯
          此等支出憑證是否為上訴人私下與病患家屬交易，不
          得而知，然實無從以該等憑證上有提及呼吸照護病房
          、交易地點在被上訴人所在地址，即認定屬於呼吸照
          護病房所用之物品等語，自屬可信。足見上訴人以上
          開統一發票、發貨通知單、銷貨單等資料（見本院卷
          (二)第37頁至第55頁之各資料）主張上開對照表（見本
          院卷(一)第187頁之對照表）中之血液、氣切管及小兒
          管灌等項目應記入呼吸照護病房應得款項云云，實屬
          無據。再參以上開統一發票、發貨通知單、銷貨單等
          資料（見本院卷(二)第37頁至第55頁之各資料）中，美
          商亞培股份有限公司台灣分公司所出具之發貨通知單
          及怡登國際有限公司之銷貨單，訂貨人為陶淑瑩，惟
          被上訴人否認陶淑瑩在德仁醫院所屬呼吸照護病房人
          員之名單中（見本院卷(二)第56頁上訴人所提之薪資明
          細表），被上訴人抗辯陶淑瑩未經其授權，而以呼吸
          照護病房訂購物品，其不予承認，是上訴人主張血液
          、氣切管及小兒管灌等項目屬於上訴人所支出，自屬
          無據。
        被上訴人抗辯伊已找出中央健保局之核算資料，並依
          系爭合約計算出拆帳金額（見本院卷(二)第26頁之明細
          表），依計算結果被上訴人僅須給付91萬2,911元（
          見本院卷(二)第98頁背面之書狀），是上訴人請求被上
          訴人給付91萬2,911元部分，自屬有據。其餘部分之
          請求，係上訴人自行所製作之明細表，被上訴人否認
          其真正，揆諸前開說明，上訴人既未舉證以實其說，
          則上訴人其餘部分之請求，自屬無據。
      2.被上訴人抗辯上訴人未提供病歷及相關資料，致中央健
        保局於應扣減及應核扣金額範圍內停止暫付及核付，伊
        無法獲中央健保局給付醫療費用，致伊受有183萬4,700
        元之健保給付損失，上訴人應負賠償責任，爰主張抵銷
        等語。經查：
        按保險醫事服務機構向保險人申報事前審查時，應檢
          附足供審查判斷之病歷及相關資料，全民健康保險醫
          事服務機構醫療服務審查辦法第21條第1項第2款定有
          明文。次按該辦法第4條第3項規定：「為醫療服務審
          查所需之病歷或診療相關證明文件，保險醫事服務機
          構須於保險人通知後提供」。又按健保局依該審查辦
          法第4條第3項規定，通知保險醫事服務機構檢送病歷
          或診療證明文件等資料時，保險醫事服務機構應於通
          知日起7日內（不含例假日）完成，逾期補件依其補
          件送達日起60日內辦理核付。如保險醫事服務機構經
          健保局通知應提供之病歷或診療相關證明文件，自文
          到日起14日內（不含例假日）未完整提供者，健保局
          應於應扣減及應核扣金額範圍內停止暫付及核付，該
          審查辦法第10條第4項、第11條第1項第1款亦規定甚
          明。足見醫事機構如未提供病歷等診療相關證明文件
          ，將無法獲健保局給付醫療費用。
        查被上訴人抗辯德仁醫院呼吸照護病患之病歷表於91
          年5月間遭上訴人取走，至今仍未歸還等語，上訴人
          對此亦未否認，則被上訴人在無法提出病歷供健保局
          抽樣審查之情況下，致不能請領91年5月之健保給付
          （見本院卷(二)第28頁之函文），至今已罹於保險法第
          65條所規定之2年消滅時效期間，而無從再為申請，
          被上訴人主張伊受有183萬4,700元之健保給付損失，
          伊自得依民法第184條及第227條之1之規定，向上訴
          人請求賠償，並以此為抵銷等語，並提出申報總表為
          證（見本院卷(一)第171頁之申報總表）。查依上開申
          報總表觀之，被上訴人可請領91年5月份之健保給付
          ，確為183萬4,700元。是被上訴人所為之上開抗辯，
          自屬有據。
      3.綜上，上訴人原得請求被上訴人給付91萬2,911元及利
        息，然被上訴人主張伊受有183萬4,700元之健保給付損
        失，伊得向上訴人請求賠償，並以同額範圍為抵銷，亦
        屬有據。則經抵銷後，上訴人已無債權存在，自不得再
        向被上訴人為任何請求。
五、綜上所述，上訴人依系爭合約之約定，減縮請求被上訴人給
    付308萬2,601元，及自起訴狀繕本送達之翌日起至清償日止
    ，按年息百分之5計算之利息，為無理由，自屬不應准許。
    從而原審就此部分所為上訴人敗訴之判決，理由雖有不同，
    結論並無二致，仍應予以維持，上訴論旨仍執前詞指摘原判
    決此部分不當，求予廢棄改判，為無理由，應予駁回上訴。
六、兩造其餘之攻擊或防禦方法及所用之證據，經本院斟酌後，
    認為均不足以影響本判決之結果，爰不逐一論列，併此敘明
    。
七、據上論結，本件上訴為無理由，依民事訴訟法第449條第2項
    、第78條，判決如主文。
中　　華　　民　　國　　94　　年　　 7 　　月　　15 　日
                  民事第七庭審判長法　官　鄭三源
                                  法　官　周美月
                                  法　官　王聖惠
正本係照原本作成。
上訴人如不服本判決，應於收受送達後20日內向本院提出上訴書
狀，其未表明上訴理由者，應於提出上訴後20日內向本院補提理
由書狀（均須按他造當事人之人數附繕本）上訴時應提出委任律
師或具有律師資格之人之委任狀；委任有律師資格者，另應附具
律師資格證書及釋明委任人與受任人有民事訴訟法第466條之一
第一項但書或第二項（詳附註）所定關係之釋明文書影本。
中　　華　　民　　國　　94　　年　　7 　　月　　16　　日
                                  書記官　陳樂觀
附註：
民事訴訟法第四百六十六條之一（第一項、第二項）：
對於第二審判決上訴，上訴人應委任律師為訴訟代理人。但上訴
人或其他法定代理人具有律師資格者，不在此限。
上訴人之配偶、三親等內之血親、二親等內之姻親，或上訴人為
法人、中央或地方機關時，其所屬專任人員具有律師資格並經法
院認為適當者，亦得為第三審訴訟代理人。
